【裁判字號】    95,裁,653
【裁判日期】    950406
【裁判案由】    土地鑑界
【裁判全文】
最  高  行  政  法  院  裁  定
                                     95年度裁字第00653號
聲  請  人  乙○○
聲  請  人  甲○○
上列聲請人因土地鑑界事件，對中華民國94年5月5日本院94年度
裁字第00800號裁定，聲請再審。本院裁定如下：
    主  文
再審之聲請駁回。
再審訴訟費用由聲請人負擔。
    理  由
一、按對本院確定裁定所為不服之表示，不論其用語如何，均應
    以再審論。查聲請人對本院94年度裁字第00800號裁定提出
    行政訴訟再審狀表示不服，自應以聲請再審處理，合先明
    。次按行政訴訟之當事人，對於本院之裁定，聲請再審，經
    駁回後，不得復以同一原因事實，又對駁回再審聲請之裁定
    ，更行聲請再審，本院46年裁字第41號著有判例。再按對於
    確定裁定聲請再審, 依行政訴訟法第283條準用同法第277條
    第1項第4款之規定，必須表明再審理由及關於再審理由並遵
    守不變期間之證據。所謂表明再審理由，必須指明確定裁定
    有如何合於行政訴訟法第273條所定再審事由之具體情事，
    始為相當，倘僅泛言有何條款之再審事由，而無具體情事；
    或僅指明所聲請再審之裁定前各程序所為裁判，有如何再審
    事由，而未一語指及其所聲請再審之裁定有合於再審之事由
    者，均難謂已表明再審事由，其再審之聲請，即屬不合法。
二、經查，本件聲請人前因土地鑑界事件，經本院以83年度裁字
    第729號判決駁回後，聲請人猶不甘服，曾經多次提起再審
    之訴與聲請再審，均經本院以其不符法定再審要件，分別駁
    回各在案。聲請人復對最近一次裁定，即本院94年度裁字第
    00800號裁定（下稱原裁定）聲請再審，核其聲請意旨，與
    前次聲請再審所主張之原因事實完全相同，均係以原裁定及
    本院83年度裁字第729號裁定，因未審酌聲請人於事後蒐集
    之相關證物，且本件所涉並非單純之鑑界測量，該鑑界測量
    結果下，其土地之地籍圖及面積被變更，屬業已發生公法上
    法律效果之單方行政行為，即行政處分，而有行政訴訟法第
    273條第1項第13、14款之再審事由云云。惟其聲請再審所據
    之上述原因事實，既已為原裁定所不採而駁回聲請人前次之
    聲請，茲聲請人復以同一原因事實對於本院原裁定聲請再審
    ，即與前揭判例意旨不符。又聲請人除前開主張外，並未就
    其所欲聲請再審之原裁定具體表明有何合乎行政訴訟法第27
    3條之再審事由，揆諸前開說明，其再審聲請即於法不合，
    應予駁回。
三、據上論結，本件再審之聲請為不合法，爰依行政訴訟法第28
    3條、第278條第1項、第104條、民事訴訟法第95條、第78條
    ，裁定如主文。
中    華    民    國    95    年    4     月    6     日
                  第二庭審判長法  官  廖  政  雄
                              法  官  林  清  祥
                              法  官  鍾  耀  光
                              法  官  姜  仁  脩
                              法  官  胡  國  棟
以  上  正  本  證  明  與  原  本  無  異
中    華    民    國    95    年    4     月    6     日
                              書記官  莊  俊  亨


司法院資訊處製作；財團法人民間司法改革基金會備份。
